# Ciclo 6

### Data e hora: 12/06/2023 às 20:05

## Presentes na reunião:

- Leonardo Padre
- Juan Mangueira
- João Vitor
- Pedro Henrique
- Pedro Lucas
- Victor Cabral

## Retrospectiva
Durante este período, o grupo discutiu sobre questões envolvendo o membro Pedro Lucas a respeito dos problemas e dificuldades que o mesmo enfrentou para trabalhar o desenvolvimento da aplicação e sobre o acesso ao GitHub da equipe que ele não apresentava. Além disso:
- Foi discutido que a equipe estava trabalhando muito em cima da hora e muito disso veio por falta de alinhamento da equipe e, portanto, da comunicação;
- Foi discutido sobre a qualidade da entrega do protótipo, em relação ao trabalho dobrado porque foi preciso retrabalhar partes do protótipo por não condizerem e/ou não estarem presentes no escopo do MVP1;
- Foi apontado a falta de reunião de pares entre o grupo para realizar o desenvolvimento do projeto.


## Review

### Entregas realizadas

* Verificação do protótipo do MVP1
* Validação com o cliente sobre o protótipo do MVP1
* US01, US05, US08, US09, US11, US12 - Escopo do MVP1
* Backlog SAFe
* Canvas PBB
* BDD e USs
* Backlog Atualizado
* Visão Geral de Produto e Projeto Atualizado
* Feedback do Cliente

## Planning 6

#### Duração: 13/06/2023 até 19/06/2023.

### Definições

* Definição de membros para trabalhar o backend da aplicação
* Definição de membros para trabalhar o frontend da aplicação
* Definição de plataforma para deploy da aplicação
* Definição dos resposáveis para entrega da documentação

## Histórico de Versão

Data | Versão | Descrição | Autor | Revisores
---- | ------ | --------- | ----- | ---------
18/06/23 | `1.0` | Criação do documento | Pedro Henrique | Juan Mangueira